Inventaris van het archief van het klooster van de Heilige Bartholomeus in Jeruzalem
Nationaal Archief, Den Haag
- Financieel beheer., B.
  - Rentebrieven en andere inschulden., III.
    - Rentebrief, groot 100 carolusguldens jaarlijks, uit 10 morgen land te Berkel., 1550; 89; 1 charter
      In dorso staat, dat 13 Juli 1569 is betaald aan broeder Jan van Essche, prior, en broeder Roeloff Hermansz. van Utrecht, procurator, van wege de griffier van het Hof van Hollant, 1116 pond 5 schellingen, gekomen van verkochte goederen van mr. Dirck Pijnssz. van der Aa, gelegen te Berckel.
    - Stukken betreffende de eigendom van 8 renten uit 12 huizen te Delft voor Pieter Cillen., 1373-1396; 90.1 - 90.9; 9 charters (waarvan 2x 2 getransfigeerd)
      (reg nos. 9, 17-21, 29, 34 en 35)
      - 1373, getransfigeerd, 90.1
        9 1373 April 26
        Schepenen in Delft oorkonden, dat Pieter Cille heeft verkocht aan Ymme Gharbrandsdr. een huis met erf in het Rietveld, waaruit hij een rente van 10 schellingen Hollands jaarlijks behoudt.
        Int jaer ons Heren dusent driehondert drie ende tseventich tsDinxdages na sinte Marcus' dach in Aprille.
        a. Oorspr. (Inv. no. 90.1). Met twee schepenzegels in papier genaaid.
        b. Afschrift in Inv. no. 3 fo. LXXII.
        In dorso van het oorspr. staat: "een ½ £ op een huys besieden die Nywe Kerck et solvunt die kerckmeesters Nove Ecclesia". Het opschrift boven het afschrift luidt: "Littera de ½ £ Holl. super domum besiën de Nywe kerck ex dotatione magistri Jacobi Berxz.". Zie de noot bij regest no. 18.
      - 1386, 90.2
        17 1386 Januari 16
        Schepenen in Delft oorkonden, dat Kerstant Pietersz. heeft gekocht van Pieter Cillen een huis met erf naast de Nuwen Langhen dijk aan de Noordzijde van de Delft, waaruit laatstgenoemde een rente van 10 schellingen jaarlijks behoudt.
        Int jair ons Heren dusend driehonderd vive ende tachtich tsDinxdaghes na sente Ponciaens dach.
        a. Oorspr. (Inv. no. 90.2). Met twee schepenzegels in papier genaaid.
        b. Afschrift in Inv. no. 3 fo. LXX.
        Zie de noot bij regest no. 18.
      - 1386, Claes Andryesz, 90.3
        18 1386 Juli 3
        Schepenen in Delft oorkonden, dat Claes Andryesz. heeft gekocht van Pieter Cillen een huis met erf in de Vlamincstraet, waaruit deze een rente van 10 schellingen Hollands jaarlijks behoudt.
        Int jair ons Heren dusent driehondert zess ende tachtich op sente Martijns avond translatio
        a. Oorspr. (Inv. no. 90.3). Met twee schepenzegels in papier genaaid.
        b. Afschrift in Inv. no. 3 fo. LXVIII verso.
        Het opschrift boven het afschrift luidt: "Iste littere sequentes sunt de VIII £ Holl. datis a magistro Jacobo Berxz., presbytero in Delft". De littere sequentes zijn de regest nos.17, 19-21, 29, 34, 35, 38, 40, 56 en 57, terwijl tot de brieven, welke tesamen spreken van 8 pond, gegeven door Jac. Berxz. ook behoort regest no. 9.
      - 1386, Heynric Thedeman, 90.4
        19 1386 Juli 3
        Schepenen in Delft oorkonden, dat Heynric Thedeman heeft gekocht van Pieter Cillen een huis met erf in de Vlamincstraet, waaruit deze een rente van 10 schellingen Hollands jaarlijks behoudt.
        Int jair ons Heren dusent driehondert zess ende tachtich tsDinxdaghes op sente Martijns avond translatio.
        a. Oorspr. (Inv. no. 90.4). Met twee schepenzegels in papier genaaid.
        b. Afschrift in Inv. no. 3 fo. LXIX.
        In margine naast het afschrift staat: "Redemptum est per procuratorem Wilhelmum Nicolay". De inhoud van de brief is doorgehaald.Zie de noot bij regest no. 18.
      - 1389, 90.5
        20 1389 Januari 27
        Schepenen in Delft oorkonden, dat Pieter Cille heeft gekocht van Kerstant Pietersz. een rente van 10 schellingen jaarlijks uit diens huis en erf naast de Nuwen Langen dijk aan de Westzijde van de Delf.
        Int jair ons Heren dusent driehondert acht ende tachtich tsDinxdaghes na sinte Pouwels dach conversio.
        a. Oorspr. (Inv. no. 90.5). Met twee schepenzegels in papier genaaid.
      - 1389, getransfigeerd, 90.7
        21 1389 Mei 4
        Schepenen in Delft oorkonden, dat Pieternelle Dirc Gherydsz. wed., Vriese, Lijsbet, Erkenraet, Pieternelle en Katrijn, Dirc Gherytsz. kinderen, hebben verkocht aan Aernt Nyclaesz. een rente van 1 pond Hollands jaarlijks uit twee huizen met erven in de Jan Soyen laan.
        Int jair ons Heren dusent driehondert neghen ende tachtich tsDinxdaghes na tsheylichs Cruus' dach invencio.
        a. Oorspr. (Inv. no. 90.7). Met twee schepenzegels in papier genaaid. Met transfix d.d. 1391 Mei 2 (zie regest no. 29).
        In dorso van het oorspr. staat: "een £ Holl. op twee huysen an die Ghasthuyslaen ende daer staet een poertgen tussen beyen".Zie de noot bij regest no. 18.
      - 1391, getransfigeerd, 90.6
        29 1391 Mei 2
        Schepenen in Delft oorkonden, dat Pieter Zille heeft gekocht van Aernt Nyclaesz. de rente, vermeld in de brief d.d. 1389 Mei 4, waardoor deze gestoken is (zie regest no. 21).
        Int jaer ons Heren dusend driehondert een ende tnegentich Dinxdaghes na Meyedaghe.
        a. Oorspr. (Inv. no. 90.6). Met twee schepenzegels in papier genaaid.
        b. Afschrift in Inv. no. 3 fo. LXIX verso.
      - 1396, Gheryt Pietersz., 90.8
        34 1396 October 10
        Schepenen in Delft oorkonden, dat Gheryt Pietersz. heeft verkocht aan Pieter Cillen een rente van 10 schellingen Hollands jaarlijks uit twee huizen met erf in de Vlamincstraet.
        Int jair ons Heren dusent driehondert zes ende tneghentich tsDinxdaghes op sinte Victors dach.
        a. Oorspr. (Inv. no. 90.8). Met twee schepenzegels in papier genaaid.
      - 1396, Jan Hoze, 90.9
        35 1396 October 10
        Schepenen in Delft oorkonden, dat Jan Hoze heeft verkocht aan Pieter Cillen een rente van een pond Hollands jaarlijks uit drie huizen met erf naast de Niewen Langhen dijk aan de Noordzijde van de Delf.
        Int jair ons Heren dusent driehondert zes ende tnegentich tsDinxdaghes op sinte Victors dach.
        a. Oorspr. (Inv. no. 90.9). Met een geschonden schepenzegel in groene was en een in papier genaaid.
    - Stukken betreffende de eigendom van 25 schellingen 10 penningen Hollands aan jaarlijkse renten uit 2 hont poortland, voor Mary Vranck Lambrechts wed., 1439-1441; 91.1 - 91.3; 4 charters
      (reg. nos. 72, 74, 76 en 79)
      - 1439 mei 15, 91.1
        72 1439 Mei 15
        Schepenen in Delft oorkonden, dat Mary Vranck Lambrechts wed. is gepacht voor 57 schellingen Hollands jaarlijks aan verschenen rente en daarvan de 3en penning meer en in panding heeft ontvangen 6 schellingen Hollands jaarlijks uit 2 hont poortland aan de Zuidzijde van de Watersloot.
        Int jair ons Heren MCCCC negen ende dertich tsFridaghes na sinte Servaes' dage.
        Oorspr. (Inv. no. 91.1). Met twee schepenzegels in groene was.
      - 1439 november 20, 91.2
        74 1439 November 20
        Schepenen van Delft oorkonden, dat Mary Vranc Lambrechts wed. is gepacht voor 3 pond 3 schellingen Hollands jaarlijks aan verschenen rente en daarvan de 3en penning meer en in panding heeft ontvangen 6 schellingen 4 penningen jaarlijks uit 2 hont poortland aan de Zuidzijde van de Watersloot.
        Int jaer ons Heren MCCCC negen ende dertich tsFridaghes na sinte Elizabetten dach.
        Oorspr. (Inv. no. 91.2). Met twee schepenzegels in groene was.
      - 1440, 91.3
        76 1440 November 25
        Schepenen in Delft oorkonden, dat Mary Vranck Lambrechts. wed. is gepacht voor 9 pond 3 schellingen 4 penningen Hollands jaarlijks aan verschenen rente en daarvan de 3en penning meer en in panding heeft ontvangen 6 schellingen 6 penningen Hollands jaarlijks uit 2 hont poortland aan de Zuidzijde van de Watersloot.
        Int jair ons Heren MCCCC ende viertich tsFridaghes na sinte Elizabetten dach.
        Oorspr. (Inv. no. 91.3). Met twee schepenzegels in groene was, waarvan een geschonden.
      - 1441, 91.4
        79 1441 November 24
        Schepenen in Delft oorkonden, dat Mary Vranck Lambrechtsz. wed. is gepacht voor 3 pond 15 schellingen 10 penningen Hollands jaarlijks aan verschenen rente en daarvan de 3en penning meer en in panding heeft ontvangen 7 schellingen Hollands jaarlijks uit 2 hont land aan de Zuidzijde van de Watersloot.
        Int jaer ons Heeren MCCCC een ende viertich tsFrydages na sinte Elizabetten dage.
        Oorspr. (Inv. no. 91.4). Mer twee schepenzegels in groene was.
    - Rentebrief, groot 40 schellingen Hollands jaarlijks, uit een huis met erf te Delft., Verkocht aan Claes en Katrijn Jan Claes Touwen kinderen.; 1422; 1448; 92.1 - 92.3; 3 charters (getransfigeerd)
      (reg. nos. 51, 52 en 84)
      - 1422, getransfigeerd, 92.3
        51 1422 Augustus 25
        Schepenen in Delft oorkonden, dat Dirc Dirxz. heeft verkocht aan Reyner Claes Omenz. een rente van 40 schellingen Hollands jaarlijks uit zijn huis en erf aan de Kercwech.
        Int jaer ons Heren MCCCC twie ende twintich tsDinxdages na sinte Bertelmees' dage.
        a. Oorspr. (Inv. no. 92.3). Met twee schepenzegels in papier genaaid. Met twee transfixen d.d. 1423 December 14 en 1448 November 12 (zie de regest nos.52 en 84).
        b. Afschrift in Inv. no. 3 fo. IV verso.
        c. Afschrift in Inv. no. 3 fo. LXVIII.
        Het opschrift boven het eerste afschrift luidt: "Littera de II £ Holl. datis per fratrem Nycolaum Tou, monachum profossum huius domus, annue levandis a domo int Oistende".
      - 1423, getransfigeerd, 92.2
        52 1423 December 14
        Schepenen in Delft oorkonden, dat Reyner Claesz. heeft verkocht aan Margriet Claes Jansz. dochter de rente, vermeld in de brief d.d. 1422 Augustus 25, waardoor deze gestoken is (zie regest no. 51).
        Int jair ons Heren MCCCC drie ende twintich tsDinxdaghes na sinte Luciën dach.
        Oorspr. (Inv. no. 92.2). Met twee schepenzegels in papier genaaid. Met transfix d.d. 1448 November 12 (zie regest no. 84).
      - 1448, getransfigeerd, 92.1
        84 1448 November 12
        Schepenen in Delft oorkonden, dat Lijsbet Michiels Jansz. wed. heeft verkocht aan Claes Tou en Katrijn, Jan Claes Touwenz. kinderen, de rente, vermeld in de brieven d.d. 1422 Augustus 25 en 1423 December 14, waardoor deze gestoken is (zie de regest nos.51 en 52).
        Int jair ons Heren MCCCC acht ende viertich tsDinxdages na sinte Maertijns dage in de winter.
        a. Oorspr. (Inv. no. 92.1). Met twee schepenzegels in papier genaaid.
    - Rentebrief, groot 40 schellingen Hollands jaarlijks, uit een huis met erf te Delft., Geschonken aan het klooster.; 1379; 1469; 93.1 - 93.5; 5 charters (getransfigeerd)
      (reg. nos. 12, 50, 88, 108 en 142)
      - 1379, getransfigeerd, 93.5
        12 1379 April 19
        Schepenen in Delft oorkonden, dat Cleyman Jacobsz. heeft gekocht van Heyman die Sceriaer een rente van 40 schellingen Hollands jaarlijks uit diens huis en erf aan de Noordzijde van de Coe(r)straet.
        Int jair ons Heren dusent driehondert neghen ende tseventich tsDinxdaghes nae beloken Paeschen.
        a. Oorspr. (Inv. no. 93.5). Met twee schepenzegels in papier genaaid. Met vier transfixen d.d. 1422 Januari 13,1449 October 7, 1458 December 5 en 1469 November 8 (zie de regest nos.50, 88, 108 en 142).
        b. Afschrift in Inv. no. 3 fo. IV
        c. Afschrift in Inv. no. 3 fo. XXVII verso.
      - 1422, getransfigeerd, 93.4
        50 1422 Januari 13
        Schepenen in Delft oorkonden, dat Jan Moll heeft gekocht van Kathryne Voppe Rijmbrantsz. wed. de rente, vermeld in de brief d.d. 1379 April 19, waardoor deze gestoken is (zie reg. regest no. 12).
        Int jair ons Heren MCCCC een ende twintich tsDynxdages na de heiligen Dertienden dage.
        Oorspr. (Inv. no. 93.2). Met twee schepenzegels in papier genaaid. Met drie transfixen d.d. 1449 October 7, 1458 December 5 en 1469 November 8 (zie de regest nos.88, 108 en 142).
      - 1449, getransfigeerd, 93.3
        88 1449 October 7
        Schepenen in Delft oorkonden, dat Claes Jansz. heeft verkocht aan Ermgairt Jan de Groten wed. de rente, vermeld in de brieven d.d. 1379 April 19. en 1422 Januari 13, waardoor deze gestoken is (zie de regest nos.12 en 50).
        Int jair ons Heren MCCCC negen ende veertich tsDynxdaghes na sinte Baven dage.
        Oorspr. (Inv. no. 93.3). Met twee schepenzegels in papier genaaid. Met twee transfixen d.d. 1458 December 5 en 1469 November 8 (zie de regest nos.108 en 142).
      - 1458, getransfigeerd, 93.2
        108 1458 December 5
        Schepenen in Delft oorkonden, dat Pieter Phillipsz. heeft verkocht aan Heynric Jansz. de rente, vermeld in de brieven d.d. 1379 April 19, 1422 Januari 13 en 1449 October 7, waardoor deze gestoken is (zie de regest nos.12, 50 en 88).
        Int jair ons Heren MCCCC acht ende vijftich tsDynxdaghes opten Ven dach in Decembry.
        Oorspr. (Inv. no. 93.2). Met twee schepenzegels in papier genaaid. Met transfix d.d. 1469 November 8 (zie regest no. 42).
        In dorso staat: "in de Coerstraet".
      - 1469, getransfigeerd, 93.1
        142 1469 November 8
        Schepenen in Delft oorkonden, dat Heynrick Jansz. aan het klooster van de Carthuysers buiten Delft heeft gegeven de rente, vermeld in de brieven d.d. 1379 April 19, 1422 Januari 13, 1449 October 7 en 1458 December 5, waardoor deze gestoken is (zie de regest nos.12, 50, 88 en 108).
        Int jaire ons Heren MCCCC negen ende tsestich opten VIIIen dach in Novembri.
        a. Oorspr. (Inv. no. 93). Met twee schepenzegels in papier genaaid.
        c. Afschrift in Inv. no. 3 fo. XXVII.l verso.
    - Rentebrief, groot 3 pond Hollands jaarlijks., 1470; 94; 1 charter
      (reg. no. 150)
      150 1470 Mei 20
      Rector en broeders van St. Jheronimus' dael te Delft verkopen aan Ide Jacob Spijcksdr., de begijn, een rente van 3 pond Hollands jaarlijks ten behoeve van de Karthusers buiten Delft om een lamp te branden voor het H. Sacrement in hun kerk.
      Int jair ons Heren dusent vierhondert ende tseventich opten twintichsten dach in Meye.
      a. Oorspr. (Inv. no. 94). Met het conventszegel in roode was.
      b. Afschrift in Inv. no. 3 fo. IV.
    - Stukken betreffende de eigendom van een rente van 2 pond Hollands jaarlijks, uit een huis met erf te Delft., Met oudere akten betreffende die rente d.d.; 1471 en 1479; 1438-1457; 95.1 - 95.5; 5 charters (3 getransfigeerd)
      (reg. nos. 67, 92, 101, 158 en 210)
      - 1438, getransfigeerd, 95.3
        67 1438 Maart 11
        Schepenen in Delft oorkonden, dat Claes Gerytsz. heeft verkocht aan Dirc Gerytsz. een rente van 40 schellingen Hollands jaarlijks uit zijn huis en erf naast de Nieuwen Langen dijk.
        Int jair ons Heeren MCCCC zeven ende dertich tsDinxdaghes op sinte Gregorius' avont.
        a. Oorspr. (Inv. no. 95.3). Met twee schepenzegels in papier gegenaaid. Met twee transfixen d.d. 1451 October 18 en 1457 October 11 (zie de regest nos.92 en 104).
        b. Afschrift in Inv. no. 3 fo. VI verso.
        Het opschrift boven het afschrift luidt: "Littera de II £ Holl. datis partim nobis et partim hospitali per domimum Jacobum Symonis sicut lucide claret ex sequenti instrumento continenti de suo testamento" (zie regest no. 107.
      - 1451, getransfigeerd, 95.2
        92 1451 October 18
        Schepenen in Delft oorkonden, dat Dirc Gerytsz. heeft verkocht aan Jutte Dirc Aldewereltsdr. de rente, vermeld in de brief d.d. 1438 Maart 11, waardoor deze gestoken is (zie regest no. 67).
        Int jair ons Heren MCCCC een ende vijftich tsDinxdaghes opten XVIIIen dach in Octobri.
        Oorspr. (Inv. no. 95.2). Met twee schepenzegels in papier genaaid. Met transfix d.d. 1457 October 11 (zie regest no. 104).
      - 1457, getransfigeerd, 95.1
        104 1457 October 11
        Schepenen in Delft oorkonden, dat Jutte Dirc Aldewereltsdr. heeft verkocht aan heer Jacob Symonsz., priester, de rente, vermeld in de brieven d.d. 1438 Maart 11 en 1451 October 18, waardoor deze gestoken is. (zie de regest nos.67 en 92).
        Int jair ons Heren MCCCC zeven ende vijftich opten Dynxdage nae sinte Victoirs dage.
        a. Oorspr. (Inv. no. 95). Met twee schepenzegels in papier genaaid.
        b. Afschrift in Inv. no. 3 fo. VII.
        Zie de noot bij regest no. 67.
      - 1471, 95.4
        158 1471 Februari 26
        De notaris Johannes Wilhelmusz. instrumenteert, dat Jacobus Symonsz., vicaris van de beide parochiekerken in Delft, zijn testament maakt, waarbij hij o.a. aan het klooster van de Carthuysers 1 pond Hollands jaarlijks of 2 pond Vlaams ineens vermaakt.
        Sub anno indictione mensa die hora et pontificatu quibus supra (anno a nativitate eiusdem Domini millesimo quadringentesimo septuagesimo primo indictione quarta mensis Februarii die vero vicesima sexta hora post meridiem quasi quinta secundum usum stilum et consuetudinem civitatis ac diocesis Traiectensis pontificatus sanctissimi in Christo patris ac domini nostri domini Pauli divina providentia pape secundi anno suo septimo).
        a. Oorspr. (Inv. no. 95.4). Met signatuur van de notaris.
        In dorso van het oorspr. staat: "An de Niwe Langendijc II £ H.".
      - 1479, 95.5
        210 1479 Februari 8
        Schepenen in Delft oorkonden, dat de gasthuismeesters van het Oude Gasthuis aldaar verklaard hebben, dat de Cartuysers buiten Delft de helft van een erfrente van 2 pond Hollands jaarlijks, die heer Jacob Symonsz., priester, aan dat gasthuis en aan de Cartuysers had vermaakt, gekocht en betaald hebben, welke rente verzekerd is op een huis met erf aan de Nyewen Langen dijk.
        Int jair ons Heren MCCCC acht ende tseventich opten VIIIen dach in Februario.
        a. Oorspr. (Inv. no. 95.5). Met twee schepenzegels in papier genaaid.
        b. Afschrift in Inv. no. 3 fo. VIII.
    - Rentebrief, groot 1 pond Hollands jaarlijks, uit een huis met erf te Delft., Verkocht aan Harman Pietersz.; 1438; 1484; 96.1, 96.2; 2 charters (getransfigeerd)
      (reg. nos. 68 en 235)
      - 1438, getransfigeerd, 96.2
        68 1438 April 8
        Schepenen in Delft oorkonden, dat Willem Dirxz. heeft verkocht aan Aechte Jacobsdr. een rente van 1 pond Hollands jaarlijks uit zijn huis en erf.
        Int jaer ons Heren MCCCC acht ende dertich tsDinxdages na sinte Ambrosius' dach.
        a. Oorspr. (Inv. no. 96.2). Met twee schepenzegels in papier genaaid. Met transfix d.d. 1484 Februari 24 (zie regest no. 235).
        b. Afschrift in Inv. no. 3 fo. LXXIII.
        In dorso van het oorspr. staat: "een £ Holl. op een huys an de Pontemart bij sinte Anthonys bregghe ande Oestzide van de Delft". - In het opschrift boven het afschrift staat: "Ex donatione domini Hermanni Petri presbyteri in Delft".
      - 1484, getransfigeerd, 96.1
        235 1484 Februari 24
        Schepenen in Delft oorkonden, dat Durf Geryt Gerytsz. wed. heeft verkocht aan heer Harman Pietersz., priester, de rente, vermeld in de brief d.d. 1438 April 8, waardoor deze gestoken is (zie regest no. 68).
        Int jair ons Heren MCCCC drie ende tachtich tsDynsdaechs opten XXIIIIen dach in Februario.
        a. Oorspr. (Inv. no. 96.1). Met twee schepenzegels in papier genaaid.
    - Rentebrief, groot 3 pond Hollands jaarlijks, uit een huis met erf te Delft., Verkocht aan het klooster.; 1438; 1493; 97.1, 97.2; 2 charters (getransfigeerd)
      (reg. nos. 70 en 263)
      - 1484, getransfigeerd, 97.2
        70 1438 Mei 6
        Schepenen in Delft oorkonden, dat Adriaen Huge Nachtegaelsz. heeft verkocht aan Reyner Jansz. een rente van 3 pond Hollands jaarlijks uit zijn huis en erf aan de Westzijde van de Oudelff.
        Int jair ons Heeren MCCCC acht ende dertich tsDinxdages na Meyendage.
        a. Oorspr. (Inv. no. 97.2). Met een schepenzegel in groene was en een in papier genaaid. Met transfix d.d. 1493 Juli 2 (zie regest no. 263).
        b. Afschrift in Inv. no. 3 fo. LXVI verso.
      - 1493, getransfigeerd, 97.1
        263 1493 Juli 2
        Schepenen in Delft oorkonden, dat heer Jan Reynersz., priester, heeft verkocht aan de Karthuizers buiten Delft de rente, vermeld in de brief dd. 1438 Mei 6, waardoor deze gestoken is (zie regest no. 70).
        Int jair ons Heeren MCCCC drie ende tnegentich Dynsdach opten anderden dach in Julio.
        a. Oorspr. (Inv. no. 97.1). Met twee schepenzegels in papier genaaid.
    - Rentebrief, groot 3 pond Vlaams jaarlijks, ten laste van de Heiligen Geest te Delft., Vermaakt aan het klooster.; 1489; 1496; 98.1, 98.2; 2 charters
      (reg. 257 en 269)
      - 1489, 98.1
        257 1489 December 6
        Burgemeesters, schepenen en raad van Delft oorkonden, dat de Heilige-Geestmeesters hebben verkocht aan Floris Dirxz. een rente van 3 pond Vlaams jaarlijks.
        Gedaen int jair ons Heeren duysent vierhondert negen ende tachtich op synte Nycolaes' dach.
        a. Oorspr. (Inv. no. 98.1). Met het zegel ten zaken van de stad en twee schepenzegels in groene was.
        b. Afschrift in Inv. no. 3 fo. LXV verso.
        In dorso van het oorspr. staat: "III £ gr. op die Heylighe Gheest ex testamento Florentii Theodrici".
      - 1496, 98.2
        269 1496 April 26
        De notaris Jacobus Meeman instrumenteert, dat Florentius Theodoricusz. aan de Karthuizers buiten Delft heeft vermaakt een rente van 3 pond Vlaams jaarlijks ten laste van de Heilige-Geestmeesters, waarvoor het klooster jaarlijks jaargetijde zal houden voor hem en zijn ouders.
        Acta sunt hec in ecclesia sancti Ypoliti oppidi Delfensis predicti sub anno indictione mense die hora et pontifïcatu quibus supra (anno a nativitate eiusdem Domini millesimo quadringentesimo nonagesimo sexto indictione decima quarta mensis vero Aprilis die vicesima sexta hora vesperarum vel quasi pontificatus sanctissimi in Christo patris et domini nostri domini Alexandri divina providentia pape sexti anno quarto).
        a. Oorspr. (Inv. no. 98.2). Met signatuur van de notaris.
        b. Afschrift in Inv. no. 3 fo. LXIV verso.
    - Eigendomsbewijs voor broeder Jacop Cornelisz. van de Briel van drie renten, groot 18 schellingen Vlaams, 1 gouden wilhelmusschild en 30 schellingen Hollands jaarlijks, uit drie huizen te Delft; drie renten, groot 10 schellingen, 3 schellingen en 3 schellingen 6 penningen Vlaams jaarlijksch, uit drie huizen te de Briel en een rente, groot 3 pond 10 schellingen Hollands jaarlijks en uit een huis te Oostvoorne., 1465, 1506; 99.1, 99.2; 1 charter
      (reg. nos. 121 en 304)
      - Oostvoorne, 1465 december 24, 99.1
        121 1465 december 24
        Schepen van Oostvoorne oorkonden, dat mr. Jacop Jacopsz. uit Borsselen, priester, verkocht heeft aan mr. Jan Standaert een rente van 3 1/2 pond jaarlijks uit zijn huis en erf te Oostvoorne.
        Den vier ende twintichsten dach in Decem bri int jair viertienhondert vijf ende tsestich.
        a. Oorspr. (Inv. no. 99.1). Met de zegels van de schepenen Jacop Oortsz, Clais Jacobsz. en Cornelis Jansz. in groene was.
        b. Afschrift in Inv.no. 3 fo. LXXII verso..
        Het opschrift luits: "Ex donatione Cornelie mortare (sororis) fratris Jacobi Brielis"
      - 1506, 99.2
        304 1506 September 3
        Meester Lambrecht Jacopsz., doctor in de medicijnen, geeft volgens testament van Cornelia Pietersdr., zijn overleden vrouw, aan broeder Jacop Cornelisz. van de Bryele, haar neef, carthuiser bij Delft, de volgende jaarlijkse renten: 18 schellingen Vlaams uit een huis met erf aan de Langen dijck, een gouden wilhelmus-schild uit een huis in de Molsteeg, 30 schellingen Hollands uit een huis met erf in de Jan Mols laan, 10 schellingen Vlaams uit een huis aan de Plaets in de Bryel, 3 schellingen Vlaams uit een huis in het Noorteinde aldaar, 3 schellingen 6 penningen Vlaams uit een huis tegenover het St. Jacops gasthuis aldaar en 3 pond 10 schellingen Hollands uit een huis te Oestvoorne.
        Opten derden dach in Septembri anno vijftien hondert ende zesse.